【裁判字號】    97,交聲,2684
【裁判日期】    971016
【裁判案由】    交管條例聲異
【裁判全文】
臺灣板橋地方法院交通事件裁定        97年度交聲字第2684號
原處分機關  交通部公路總局臺北區監理所
異  議  人
即受處分人  甲○○
上列異議人即受處分人因違反道路交通管理處罰條例案件，對於
交通部公路總局臺北區監理所中華民國97年9 月19日所為之處分
（原處分案號：北監自裁字第裁40-C00000000號），聲明異議，
本院裁定如下：
    主  文
異議駁回。
    理  由
一、原處分意旨略以：異議人即受處分人甲○○於民國97年8 月
    2 日18時許，駕駛車號T6-8683 號自用小客貨車，行經臺北
    縣板橋市○○路之堤外機車道（2 公里150 公尺處）時，有
    「不按遵行之方向行駛」之違規行為，經臺北縣政府警察局
    板橋分局交通分隊警員當場攔停，並填製臺北縣政府警察局
    北縣警交字第C00000000 號舉發違反道路交通管理事件通知
    單（下稱舉發通知單）舉發，再經原處分機關於97年9 月19
    日以北監自裁字第裁40-C00000000號違反道路交通管理事件
    裁決書，依道路交通管理處罰條例第45條第1 款之規定，裁
    處罰鍰新臺幣（下同）900 元，並依同條例第63條第1 項第
    1 款之規定，記違規點數1 點。
二、異議意旨略以：該舉發路段並無任何警告標誌，且停車場出
    入口之標誌設置不明，伊左轉進入後始發現該處為停車場出
    口，惟已逆向由停車場之出口駛入，無法正確由入口進入，
    致使伊與直行之機車騎士發生碰撞，為此聲明異議，請求撤
    銷原處分云云。
三、按汽車駕駛人，爭道行駛有不按遵行之方向行駛者，處新臺
    幣600 以上1,800 元以下罰鍰；駕駛汽車違反道路交通管理
    處罰條例第45條規定者，除應依該條所規定之罰鍰處罰外，
    並記違規點數1 點，道路交通管理處罰條例第45條第1 款、
    第63條第1 項第1 款分別定有明文。
四、經查：異議人於前揭時、地，駕駛車號T6-8683 號自用小客
    貨車，行經臺北縣板橋市○○路之堤外機車道（2 公里150
    公尺處）時，逆向駛入該處停車場出口之情，業據異議人自
    承在卷，且有舉發通知單1 紙及採證照片2 幀在卷足憑，是
    異議人確有不按遵行方向行駛之違規事實，應堪認定。異議
    人雖以前詞置辯，然依卷附採證照片所示，可知該處停車場
    入口處之車道路面正中央即劃設有指示車輛行駛方向之白色
    弧形箭頭標線，且該標線係劃設於路面正中央之顯著位置，
    有前開採證照片佐卷可參，足見駕駛人行經該路段皆可清晰
    目視到上開標線，而知悉該處為停車場出口，而非入口，參
    以異議人係考領有汽車駕駛執照之合格駕駛人，駕駛車輛或
    騎乘機車行駛於道路時，除應隨時注意道路上之人、車外，
    本即應隨時注意道路上所設置之各種交通號誌、標誌、標線
    ，作為其行車動向之遵行標準，是異議人辯稱：該路段標示
    不清云云，顯與事證不符，所辯無非事後推卸之詞，無可採
    信。
五、綜上所述，本件異議人確有於前揭時、地，有「不按遵行之
    方向行駛」之違規行為，事證明確。從而，原處分機關依道
    路交通管理處罰條例第45條第1 款之規定，裁處罰鍰900 元
    ，並依同條例第63條第1 項第1 款之規定，記違規點數1 點
    ，其認事用法均無違誤，裁罰亦無不當，本件異議為無理由
    ，應予駁回。
據上論斷，應依道路交通管理處罰條例第87條第2 項，道路交通
案件處理辦法第19條，裁定如主文。
中    華    民    國    97    年    10    月    16    日
                  交通法庭      法  官  鄧雅心
以上正本證明與原本無異。
如不服本裁定應於送達後5 日內向本院提出抗告狀。
                                書記官  王小芬
中    華    民    國    97    年    10    月    16    日


司法院資訊處製作；財團法人民間司法改革基金會備份。
